【裁判字號】    89,易,3177
【裁判日期】    891002
【裁判案由】    竊盜
【裁判全文】
臺灣板橋地方法院刑事判決                        八十九年度易字第三一七七號
    公  訴  人  臺灣板橋地方法院檢察署檢察官
    被      告  乙○○
右列被告因竊盜案件，經檢察官提起公訴（八十九年度偵字第一一七二二號），本院
判決如左：
    主  文
乙○○竊盜，處拘役伍拾伍日，緩刑肆年，扣案機車鑰匙壹支沒收。
    事  實
一、乙○○意圖為自己不法之所有，基於竊盜犯意，於民國（下同）八十九年一月二
    十九日十四時三十分許，在臺北縣樹林市鎮○街鎮公所九十三號停車場內，以自
    有鑰匙乙支發動竊取甲○○所有停放於該處之車牌號碼ＵＦＡ─一四五號三陽牌
    白色輕型機車乙部，得手後留供己用。嗣於八十九年六月十九日十三時二十分許
    ，乙○○騎乘上開機車（未懸掛車牌），行經臺北縣樹林市○○路二○五號前，
    為警路檢查獲，扣得該贓車及乙○○行竊用機車鑰匙乙支（機車已發交被害人甲
    ○○領回）。
二、案經臺北縣警察局樹林分局報請台灣板橋地方法院檢察署檢察官偵查起訴。
    理  由
一、訊據被告乙○○矢口否認涉有右揭竊盜犯行，辯稱：伊所有車牌號碼ＵＹＱ─０
    八九號白色輕型機車，於八十九年一月十九日，在臺北縣樹林市鎮○街鎮公所九
    十三號停車場內失竊，伊於八十九年一月二十一日，在前開地點又發現與伊機車
    同顏色之機車，只是沒有車牌，伊以為是自己的機車，伊並不是偷竊，另因不知
    車牌如何申請，故未懸掛云云。
二、惟查：
（一）本件被告騎用為警查扣之車號ＵＦＡ─一四五號輕型機車係被害人甲○○所有
      ，於八十九年一月二十九日十四時三十分許，在臺北縣樹林市鎮○街鎮公所九
      十三號停車場內遭人竊取乙節，業據被害人甲○○於八十九年六月二十日警訊
      時指訴綦詳，並有其出具之贓物認領保管單、該車車籍作業系統查詢認可資料
      、車輛竊盜、車牌失竊資料個別查詢報表查詢車輛認可資料各乙份在卷足憑。
（二）而被告所有之車號ＹＱ─○八九號輕型機車固曾遭竊，由被告向警察機關報案
      ，惟被告陳報失竊時間為八十九年一月十九日八時許，失竊地點為台北縣樹林
      鎮○○街二十三巷巷口，並非台北縣樹林鎮鎮○街鎮公所九十三號停車場內，
      有其車輛竊盜、車牌失竊資料個別查詢報表查詢車輛認可資料乙份可按，是以
      被告辯稱其自有機車同在臺北縣樹林市鎮○街鎮公所九十三號停車場內失竊，
      已難採信。又本件被害人甲○○所有之輕型機車係於八十九年一月二十九日十
      四時三十分許失竊，業據其指陳在案，而被告卻供稱其於八十九年一月二十一
      日即發現該車而以自備鑰匙發動騎乘，其所言占有使用被害人甲○○失竊贓車
      之日期竟早於被害人機車失竊時間，是被告自稱發現本件贓車而騎用之時間為
      八十九年一月二十一日乙節，顯非事實。又縱屬同廠牌同款式之不同機車，因
      新舊及個人使用習慣不同，外觀及操控性能與感覺仍有差異，被告辯稱因錯認
      而誤騎他人機車，實與一般事理有違，且被告既自認已尋獲自己失竊之機車，
      本應向警察機關辦理銷案，以避免自己騎乘時再度遭警攔檢，然其不僅未辦理
      銷案，更繼續騎用上開未懸掛車牌之機車將近五個月之久，亦違常情，由此益
      徵被告前開矛盾錯誤之辯解純係臨訟杜撰之詞，不足置信。再參以被告得使用
      扣案之其自有鑰匙發動騎用本件機車，其又無法提出騎用贓車來源之正當說明
      ，其應有於事實欄所示時地利用扣案機車鑰匙竊取被害人甲○○所有機車之行
      為無誤，本件事證明確，被告犯行堪以認定。
三、核被告乙○○所為係犯刑法第三百二十條第一項之普通竊盜罪。爰審酌被告犯罪
    動機、目的、手段、所竊財物性質、對被害人財產損害程度及犯罪後態度等一切
    情狀，量處如主文所示之刑。又查被告前未曾受有期徒刑以上刑之宣告，有台灣
    高等法院檢察署刑案紀錄簡覆表可按，本院諒其年僅二十一歲，甫為成年人，目
    前尚有職業，初罹刑典，經此刑之宣告後，應知警惕而無再犯之虞，認暫不執行
    其刑為當，予以宣告緩刑四年，用啟自新。扣案之機車鑰匙為被告所有，經其陳
    明在案，又為被告犯罪所用之物，併依刑法第三十八條第一項第二款規定宣告沒
    收。
據上論斷，應依刑事訴訟法第二百九十九條第一項前段，刑法第三百二十條第一項、
第七十四條第一款、第三十八條第一項第二款，罰金罰鍰提高標準條例第一條前段，
判決如主文。
本案經檢察官呂永魁到庭執行職務
中    華    民    國      八十九        年      十      月      二      日
                                      臺灣板橋地方法院刑事第四庭
                                          法  官  陳  恒  寬
右正本證明與原本無異。
如不服本判決，應於判決送達後十日內，向本院提出上訴狀。
              書記官  葉  瑩  庭
中    華    民    國      八十九        年      十      月      五      日
附錄本案所犯法條全文
中華民國刑法第三百二十條
意圖為自己或第三人不法之所有，而竊取他人之動產者，為竊盜罪，處五
年以下有期徒刑、拘役或五百元以下罰金。
意圖為自己或第三人不法之利益，而竊佔他人之不動產者，依前項之規定
處斷。
前二項之未遂犯罰之。


司法院資訊處製作；財團法人民間司法改革基金會備份。
